【裁判字號】    95,簡上,98
【裁判日期】    950629
【裁判案由】    竊盜
【裁判全文】
臺灣桃園地方法院刑事判決              95年度簡上字第98號
公  訴  人  台灣桃園地方法院檢察署檢察官
上  訴  人  乙○○
                    國民
                    現另案於台灣基隆看守所附設勒戒所觀察
                      勒戒中
上列上訴人因被告犯竊盜案件，不服本院刑事庭於中華民國94年
12月30日以94年度桃簡字第2751號所為之第一審刑事簡易判決（
聲請簡易判決處刑案號：臺灣桃園地方法院檢察署94年度偵字第
19314 號），提起上訴，暨移送併案審理（台灣板橋地方法院檢
察署95年度偵字第8770號），本院管轄第2 審之合議庭判決如下
：
    主  文
原判決撤銷。
乙○○連續竊盜，處有期徒刑陸月，如易科罰金，以參佰元（即
新臺幣玖佰元）折算壹日。
    事  實
一、乙○○基於意圖為自己不法所有之概括犯意，連續為下列行
    為：
  (一)於94年7 月27日凌晨3 時30分許，在桃園縣桃園市○○街6
    號前，竊取戊○○所有停放該處之車牌號碼IAZ-433 號重型
    機車，得手後駛離上址。嗣經戊○○調閱該處社區監視錄影
    器翻拍之相片提供司法警察後，因乙○○於94年8 月28日另
    涉嫌強盜案件為警查獲後，經戊○○指認查獲。
  (二)於94年11月12日上午10時前某時許，在台北縣中和市○○路
    430 號之3 號，竊取丙○○停放於該處，車牌號碼為3U-513
    3 號自小客車，車內之音響主機、重低音擴大機及電容器等
    物，嗣經警方在上開自小客車之後行李箱蓋外採集到可疑指
    紋，經送驗比對與乙○○相符而查獲。
二、案經桃園縣政府警察局桃園分局報請臺灣桃園地方法院檢察
    署檢察官偵查聲請以簡易判決處刑，被告提起上訴，暨台灣
    板橋地方法院檢察署檢察官移送併案審理。
    理    由
一、訊據被告乙○○矢口否認涉有上開犯行，辯稱：伊未曾前往
    桃園市○○街6 號，監視錄影帶所拍攝之人非伊，丙○○自
    小客車內之音響主機等物亦非伊所竊，伊已經1 年多未到過
    中和云云。惟查：
    (一)被害人戊○○發現機車遭竊後即向警方報案，並調閱停放
      機車處所之社區監視錄影帶，7 月27日凌晨3 時30分22秒
      拍攝到1 名男子出現畫面，隨即於3 十31分10秒騎乘IAZ-
      433 號重型機車離去，此有翻拍相片3 張在卷可稽。翻拍
      相片畫面上之男子與被告於94年12月9 日在檢察官訊問後
      所拍攝之照片以一般常情觀之同屬一人。又被害人戊○○
      於遭竊後隨即調閱社區監視錄影帶提供警方追查嫌犯，警
      方乃將此畫面公告在埔子派出所，嗣因被告於94年8 月28
      日另涉有強盜被害人楊朝陽案件遭逮捕，被害人戊○○經
      通知於94年8 月29日到警詢製作筆錄，指稱其所提供之翻
      拍相片與警方所查獲之乙○○非常相似等情，分據證人戊○○、員警丁○○在警局詢問、本院審理中證述屬實。雖
      因被告一再否認犯行，本院受命法官於準備程序主動問及
      難不成被告有孿生兄弟？被告始告以其有孿生弟弟甲○○
      。經本院查證結果，被告確有一弟甲○○，出生年月日與
      被告同，足認二人係孿生兄弟，惟經查甲○○現另案通緝
      中，經本院以證人身分拘提未到，本院依職權調取甲○○
      之彩色檔案相片核對勘驗，本案監視器所攝得之人像與甲○○仍略有不同，反與被告乙○○較為相似，有甲○○之
      台灣高等法院被告前案紀錄表及彩色檔案相片在卷可參。
      再查監視錄影帶翻拍所得之相片，自被告警詢、偵查，乃
      至本院準備程序中，均經提示被告，若果本件竊案非被告
      所為，而係其孿生兄弟甲○○行竊，按常理被告早應提出
      此種答辯，至少於上訴理由中亦應指出此合理懷疑，惟被
      告竟悖離常情，從未提起此事，直至受命法官於準備程序
      中勘驗，認相片上之人確實為被告本人，又不解被告何以
      空言矢口否認，經以質疑口氣探詢是否有孿生兄弟，被告
      始被動回答有孿生弟甲○○，然仍從未供稱本案係孿生弟
      甲○○所為。本院提示上開卷證，告以本院認為翻拍相片
      上之男子與甲○○較不相似，卻和被告幾為同一人時，被
      告仍然堅稱監視錄影帶內之人非其本人，也非孿生弟甲○○云云。另參以如下另件竊盜犯行，經警已採集到被告遺
      留現場之指紋，被告仍空言否認非其所為之被套抗辯態度
      ，足認本件竊案應與甲○○無關，而被告所持態度，無非
      以為，本案既非人贓俱獲，採取一路否認到底之答辯方式
      應對即可。綜上所述，被告所辯無非圖卸刑責之詞，不足
      採信，被告此部分之竊盜犯行事證明確。
    (二)被害人丙○○於94年11月12日上午10時許發現其所有停放
      在中和市○○路430 之3 號前3U-5133 號自小客車內遭人
      竊取音響主機、重低擴音機及墊容器等物，經報警後，警
      方在自小客車後行李箱蓋外採集到指紋，停車當時後行李
      箱朝牆壁停放，一般人不可太可能會觸摸到等情，業據被
      害人丙○○於95年2 月4 日警詢中指述明確。而台北縣警
      察局中和分局鑑識人員在該自小客車後行李箱蓋上採得之
      指紋3 枚，經送內政部警政署刑事警察局鑑驗結果，與該
      局檔存被告指紋卡之左環、左環、左中指之指紋相符等情
      ，亦有該局94年12月27日刑紋字第0940189468號鑑驗書1
      份附卷足憑。又刑事警察局用以比對之指紋卡片係被告於
      94年8 月28日為警當場查獲後（被告對當日被查獲者為其
      本人並不爭執），於翌日即94年8 月29日在桃園分局所捺
      印之指紋卡片，足認並無與甲○○誤認錯置之可能。是被
      告空言否認，及辯稱1 年多未到中和云云，顯不足採，其
      竊盜之事證明確。從而，本案事證明確，被告犯行洵堪認
      定，應予依法論科。
二、核被告所為，係犯刑法第320 條第1 項之竊盜罪。被告先後
    2 次竊盜犯行，時間緊接，方法相同，觸犯構成要件相同之
    罪名，顯係基於概括犯意為之，為連續犯，應依刑法第56條
    規定論以1 罪，並依法加重其刑。檢察官併案部分即事實欄
    「一之(二)」所示犯行，雖未據檢察官起訴，惟此部分犯行與
    起訴經本院認定為有罪判決之部分，有連續犯裁判上一罪關
    係，已如上述，基於審判不可分原則，本院自得併予審究。
    爰審酌被告年輕力壯，不思以己之勞力賺取財物，漠視他人
    財產權，造成被害人等財產之損失及不便，以及因為被告始
    終否認犯行，致失竊機車迄今無法尋獲等犯罪之動機、目的
    、手段，被告之品行、智識程度，犯罪後對被害人戊○○、
    丙○○造成之損害，以及被告犯罪後始終否認犯行，面對科
    學採證之證據，如監視相片、指紋鑑定等物證，仍以空言否
    認之態度，顯未見其悔悟之犯後態度等一切情狀，並審酌本
    件仍屬簡易判決處刑之上訴程序案件，最高僅得判處六月有
    期徒刑，本件又尚無判處七月有期徒刑以上之必要，是量處
    如主文第2 項所示之刑，並諭知易科罰金之折算標準，以示
    懲儆。
三、原審認被告犯行明確，引用刑法第320 條第1 項、第41條第
    1 項前段，罰金罰鍰提高標準條例第1 條前段、第2 條，量
    處被告有期徒刑3 月，並諭知易科罰金之折算標準，固非無
    見，惟就被告所犯如事實欄「一之(二)」所示竊盜犯行，未及
    審酌，尚有未合，被告上訴意旨以未行竊IAZ-433 號機車云
    云，指摘原判決不當，雖核無理由，惟檢察官移送併案之被
    告另涉犯如事實欄「一之(二)」所示犯行，此部分與經原審判
    決部分，有連續犯之裁判上一罪關係，原審未及斟酌審判，
    仍有違法未當，自應由本院第2 審合議庭予以撤銷原判決，
    並自為判決，併此敘明。
據上論斷，應依刑事訴訟法第455 條之1 第1 項、第3 項、第36
9 條第1 項前段、第364 條、第299 條第1 項前段，刑法第56條
、第320 條第1 項、第41條第1 項前段，罰金罰鍰提高標準條例
第1 條前段、第2 條，判決如主文。
本案經檢察官林鈺雄到庭執行職務。
中    華    民    國    95    年    6     月    29    日
                  刑事第六庭審判長法  官  林  孟  宜
                                  法  官  陳  永  來
                                  法  官  錢  建  榮
以上正本證明與原本無異。
不得上訴。
                                  書記官  劉  寶  霞
中    華    民    國    95    年    6     月    29    日
本案論罪科刑法條：
中華民國刑法第320條
(普通竊盜罪、竊佔罪)
意圖為自己或第三人不法之所有，而竊取他人之動產者，為竊盜
罪，處五年以下有期徒刑、拘役或五百元以下罰金。
意圖為自己或第三人不法之利益，而竊佔他人之不動產者，依前
項之規定處斷。
前二項之未遂犯罰之。


司法院資訊處製作；財團法人民間司法改革基金會備份。
